【裁判字號】    98,訴,220
【裁判日期】    980716
【裁判案由】    違反槍砲彈藥刀械管制條例
【裁判全文】
臺灣桃園地方法院刑事判決               98年度訴字第220號
公  訴  人  臺灣桃園地方法院檢察署檢察官
被      告  甲○○
選任辯護人  鄧湘全律師
上列被告因違反槍砲彈藥刀械管制條例案件，經檢察官提起公訴
（97年度偵字第17366號），本院判決如下：
    主  文
甲○○未經許可，持有空氣槍，處有期徒刑壹年陸月，併科罰金
新臺幣伍萬元，罰金如易服勞役，以新臺幣壹仟元折算壹日。扣
案之具有殺傷力之空氣槍壹枝（含供槍枝使用之小型二氧化碳鋼
瓶拾瓶，槍枝管制編號：桃警鑑0000000000號）沒收之。
    犯罪事實
一、甲○○明知未經主管機關許可，不得無故持有具殺傷力之空
    氣槍，竟基於持有具殺傷力空氣槍之犯意，於民國95年間某
    日，以電腦連接網際網路，以新台幣（下同）2,000元至
    4,000元之價格購得有殺傷力之仿半自動之氣動式槍枝1支（
    槍枝管制編號：桃警鑑000000000號）後，未經許可而持有
    之，在並將該槍枝置放於其位於桃園縣桃園市○○路396巷
    12 弄34號住處，嗣於97年7月30日晚間6時許，在上開住處
    為警查獲，並扣得該空氣槍1枝、作為空氣槍動力來源之二
    氧化碳鋼瓶30罐。
二、案經桃園縣政府警察局移送臺灣桃園地方法院檢察署檢察官
    偵查起訴。
    理  由
壹、證據能力：
一、按被告以外之人於審判外之陳述，雖不符同法第159 條之1
    至之4 之規定，而經當事人於審判程序同意作為證據，法院
    審酌該言詞陳述或書面陳述作成時之情況，認為適當者，亦
    得為證據，刑事訴訟法第159 條之5 第1 項定有明文。
二、查本件被告及檢察官於審判程序中就下述證據資料屬傳聞證
    據，且不符刑事訴訟法第159 條之1 至之4 之規定者，均同
    意作為證據，而本院審酌各該證據資料作成時之一切客觀情
    況，認為適當，故得為證據。
貳、認定犯罪事實之證據及理由：
一、訊據被告甲○○對於在上揭時、地持有該空氣槍之犯行坦承
    不諱，復有扣案之仿半自動之氣動式槍枝1支（含供槍枝使
    用之二氧化碳鋼瓶30個，槍枝管制編號：桃警鑑0000000000
    號）可資佐證。扣案之槍枝經送鑑定，認係仿半自動之氣動
    式槍枝，以握把內填裝小型二氧化碳鋼瓶作為發射動力，經
    以金屬彈丸測試3次後，其中彈丸（直徑約4.5mm、重量約
    0.36ｇ）最大發射速度為138公尺/秒，計算其動能為3.43焦
    耳，換算其單位面積動能為21.56焦耳/平方公分，而依據司
    法院秘書長81年6月11日秘台廳（二）字第06985號函，殺傷
    力的標準為在具威力之適當距離以彈丸可穿入人體皮肉層之
    動能為基準；且依日本科學警察之研究結果，彈丸單位面積
    動能達20焦耳/平方公分，足以穿入人體皮肉層，有內政部
    警政署刑事警察局97年8月6日桃警鑑字第0970003927號槍彈
    鑑定書在卷可稽（見偵卷第106-118頁），是被告持有之槍
    枝具有殺傷力，至堪認定。被告之任意性自白與事實相符，
    事證已甚明確，犯行堪以認定，應依法論科。
二、按具殺傷力之空氣槍係槍砲彈藥刀械管制條例第4 條第1 款
    管制之槍枝，不得製造；被告上揭持有行為，係犯槍砲彈藥
    刀械管制條例第8 條第4 項之持有空氣槍罪。又被告未經許
    可持有槍枝之行為固無足取，然尚未造成實害，觀其犯罪情
    節尚屬輕微，且其因一時失慮致肇犯行，犯後又能坦承犯行
    ，深具悔意，而其所犯之未經許可持有空氣槍罪，法定本刑
    為3年以上10年以下有期徒刑，併科新臺幣700萬元以下罰金
    ，與其犯罪情節相較，實屬情輕法重，客觀上足以引起一般
    同情，顯有堪資憫恕之處，本院認縱處以法定最低刑度猶嫌
    過重，爰依刑法第59條之規定，減輕其刑。爰審酌被告無不
    良素行，亦無犯罪紀錄，明知不得持有空氣長槍，僅因個人
    平日把玩玩具槍之習慣，及其犯罪後已經坦承犯行，表示悔
    悟之態度等一切情狀，量處如主文所示之刑，並就併科罰金
    部分依刑法第42條第3項之規定，諭知易服勞役折算標準，
    以資懲儆。另被告因違反毒品危害防制條例案件，於97年12
    月31日經本院以97年度審訴字第2522號分別判處有期徒刑6
    月及2 月，並合併定應執行刑6 月確定，有臺灣高等法院被
    告前案記錄表1 份可按，被告曾因故意犯罪受有期徒刑以上
    刑之宣告，自不宜宣告緩刑，辯護人請求給予宣告緩刑云云
    ，顯屬無據，附此敘明。
三、末查扣案之空氣槍1 支（槍枝管制編號：桃警鑑0000000000
    號），係槍砲彈藥刀械管制條例第4 條第1 項第1 款所管制
    之槍枝，屬違禁物；二氧化碳鋼瓶30瓶係供該槍枝發射動力
    所用，屬該槍枝之配件，為其構造之一部分並非單獨使用，
    應認亦屬違禁物（最高法院81年度台上字第2121號判決參照
    ），自均應依刑法第38條第1 項第1 款之規定宣告沒收。另
    本件扣案之空氣槍可發射直徑約4.5mm 之金屬彈丸，然本案
    扣案之鋼珠彈5 顆直徑約為8mm ，非作為與上開槍枝結合發
    射之用，爰不另為沒收之諭知，附此敘明。
據上論斷，應依刑事訴訟法第299 條第1 項前段，槍砲彈藥刀械
管制條例第8 條第4 項，刑法第11條前段、第42條第3 項前段、
第59條、第38條第1項第1款，判決如主文。
本案經檢察官柯博齡到庭執行職務。
中    華    民    國    98    年    7    月    16     日
                  刑事第五庭審判長法  官   潘政宏
                                  法  官   陳彥宏
                                  法  官   江春瑩
以上正本證明與原本無異。
如不服本判決應於收受判決後10日內向本院提出上訴書狀，並應
敘述具體理由。其未敘述上訴理由者，應於上訴期間屆滿後20日
內向本院補提理由書 (均須按他造當事人之人數附繕本)「 切勿
逕送上級法院」。
                                  書記官   羅婉榕
中    華    民    國    98    年    7     月    17    日
附錄法條：
槍砲彈藥刀械管制條例第8條。
未經許可，製造、販賣或運輸鋼筆槍、瓦斯槍、麻醉槍、獵槍、
空氣槍或第4 條第1 項第1 款所定其他可發射金屬或子彈具有殺
傷力之各式槍砲者，處無期徒刑或5 年以上有期徒刑，併科新臺
幣1 千萬元以下罰金。
未經許可，轉讓、出租或出借前項所列槍枝者，處 5 年以上有期
徒刑，併科新臺幣 1 千萬元以下罰金。
意圖供自己或他人犯罪之用，而犯前二項之罪者，處無期徒刑或
 7 年以上有期徒刑，併科新臺幣 1 千萬元以下罰金。
未經許可，持有、寄藏或意圖販賣而陳列第 1 項所列槍枝者，處
 3 年以上10年以下有期徒刑，併科新臺幣700 萬元以下罰金。
第 1 項至第 3 項之未遂犯罰之。


司法院資訊處製作；財團法人民間司法改革基金會備份。
